【裁判字號】    94,重訴,56
【裁判日期】    950227
【裁判案由】    殺人等
【裁判全文】
臺灣板橋地方法院刑事判決              94年度重訴字第56號
公  訴  人  臺灣板橋地方法院檢察署檢察官
被      告  己○○
選任辯護人  許瑞榮律師
被      告  丙○○
                    ）
選任辯護人  黃柏彰律師
被      告  戊○○
選任辯護人  李佳真律師
            王怡惠律師
上列被告因殺人等案件，經檢察官提起公訴（94年度偵字第1010
8號、第12835號），本院判決如下：
    主  文
己○○連續殺人，處無期徒刑，褫奪公權終身，如附表一所示編
號五之手槍沒收；又未經許可，寄藏手槍，處有期徒刑拾年，併
科罰金新臺幣伍拾萬元，罰金如易服勞役，以罰金總額與陸個月
之日數比例折算，如附表一所示編號一至五之手槍、如附表二所
示編號一之子彈，均沒收。
丙○○販賣第三級毒品，處有期徒刑伍年貳月，扣案之愷他命（
Ketamine）拾玖瓶（實稱毛重肆點零玖貳公克）均沒收之；又
連續未經許可，寄藏手槍，處有期徒刑捌年，併科罰金新臺幣
拾萬元，罰金如易服勞役，以罰金總額與陸個月之日數比例折算
，如附表一所示編號一至五之手槍、如附表二所示編號一之子彈
，均沒收；應執行有期徒刑拾年，併科罰金新臺幣拾萬元，
罰金如易服勞役，以罰金總額與陸個月之日數比例折算，扣案之
愷他命（Ketamine）拾玖瓶（實稱毛重肆點零玖貳公克）、如
附表一所示編號一至五之手槍、如附表二所示編號一之子彈，均
沒收；其他被訴於九十二年五月間販賣第三級毒品部分無罪。
戊○○連續未經許可，寄藏手槍，處有期徒刑陸年，併科罰金新
臺幣貳拾萬元，罰金如易服勞役，以罰金總額與陸個月之日數比
例折算，扣案之如附表一所示編號三、四、五之手槍、如附表二
所示編號一之子彈，均沒收。
    事  實
一、己○○明知制式手槍、可發射子彈具有殺傷力之改造手槍、
    具有殺傷力之子彈，未經許可不得受託寄藏，竟未經許可，
    於民國九十四年三月間某日，在臺北市西門町麥當勞廣場前
    ，受綽號「阿三」之不詳真實姓名年籍成年男子之委託，寄
    藏如附表一所示編號三之制式手槍、如附表一所示編號一、
    二、四、五之可發射子彈具有殺傷力之改造手槍、如附表二
    所示編號一至四之具有殺傷力之子彈。
二、丙○○明知制式手槍、可發射子彈具有殺傷力之改造手槍、
    具有殺傷力之子彈，未經許可不得受託寄藏，竟未經許可基
    於概括犯意，先於九十四年三月間某日，在臺北縣中和市○○路八七五號二樓二○三室租屋處，受己○○之委託，寄藏
    上開己○○受綽號「阿三」之不詳真實姓名年成年男子委託
    而寄藏持有之具有殺傷力如附表一所示編號三之制式手槍、
    如附表一所示編號一、二、四、五之可發射子彈具有殺傷力
    之改造手槍、如附表二所示編號一至四之具有殺傷力之子彈
    。嗣因己○○認為該等槍枝、子彈寄藏於丙○○上開租屋處
    後，丙○○之個性變得較為衝動，擔心發生意外，乃將該等
    槍枝、子彈取回。
三、戊○○明知制式手槍、可發射子彈具有殺傷力之改造手槍、
    具有殺傷力之子彈，未經許可不得受託寄藏，竟未經許可基
    於概括犯意，先於九十四年三月底某日，在臺北縣中和市○○路一○九巷一弄四號一樓住處，受己○○之委託，寄藏己○○自丙○○處取回之具有殺傷力如附表一所示編號三之制
    式手槍、如附表一所示編號四、五之可發射子彈具有殺傷力
    之改造手槍、如附表二編號一至四之子彈中之二十顆。嗣己○○於九十四年四月二十八日許，前往戊○○上開住處，將
    前開交由戊○○寄藏之槍枝、子彈取回。
四、丙○○承前未經許可，寄藏制式手槍、可發射子彈具有殺傷
    力之改造手槍、具有殺傷力之子彈之同一概括犯意，於九十
    四年四月二十八日，在其上開租屋處，連續受己○○之委託
    ，寄藏前開己○○自行持有之如附表一所示編號一、二之可
    發射子彈具有殺傷力之槍枝、子彈（即如附表二所示編號一
    至四中除下開寄藏於戊○○處之二十顆子彈外），暨己○○
    自戊○○處取回之如附表一所示編號三之制式手槍、如附表
    一所示編號四、五之可發射子彈具有殺傷力之改造手槍、如
    附表二所示編號一至四之子彈中之二十顆。
五、己○○與丙○○於九十四年五月五日凌晨三時許，在臺北縣
    永和市錢櫃KTV 飲酒後，張、李二人遂共騎機車欲返回丙○○上開租屋處時，迨騎經臺北縣中和市○○路與中正路口時
    ，張、李二人因行車糾紛而與姓名年籍不詳之計程車司機、
    乘客發生口角，雙方進而發生互毆。嗣互毆完後，己○○與
    丙○○於返回丙○○上開租屋處後繼續飲酒，詎己○○仍心
    有不甘，趁丙○○不注意之際，取出上開寄藏於丙○○租屋
    處之如附表一所示編號五之可發射子彈具有殺傷力之改造手
    槍，並裝填如附表二所示編號四之制式子彈三顆後，自行騎
    機車沿臺北縣中和市○○路往民樂路方向行駛，欲找前揭計
    程車司機、乘客理論，嗣於九十四年五月五日凌晨三時五十
    分許，於行經臺北縣中和市○○路與民樂路口「來一鍋火鍋
    店」前停車等待綠燈時，適蘇友朋駕駛車牌號碼342-LA號營
    業用小客車，沿臺北縣中和市○○路往中正路方向行駛，己○○從該342-LA號營業用小客車未關上之駕駛座車窗中看到
    蘇友朋，誤認蘇友朋即為先前發生互毆之計程車駕駛，遂基
    於殺人之故意，持如附表一所示編號五之可發射子彈具有殺
    傷力之改造手槍向蘇友朋頭部射擊，致蘇友朋因而頭部中彈
    ，當場昏迷，該342-LA號營業用小客車因失去控制而穿越臺
    北縣中和市○○路慢慢向前滑行，直到撞擊臺北縣中和市○○路另側之人行道才告停止。嗣蘇友朋經路人報警並送醫急
    救，仍因頭部遭遠距離單一槍擊貫穿傷引起顱骨骨折、顱內
    出血，最後引起中樞神經休克，而於九十四年五月六日下午
    二時五十分許，在臺北縣板橋市亞東紀念醫院不治死亡。
六、己○○於持上開改造手槍射擊蘇友朋後，旋騎機車沿臺北縣
    中和市○○路往中和交流道方向行駛，於行經中和交流道下
    之高架橋下朝空中射擊一槍後，又自該處迴轉，沿臺北縣中
    和市○○路往臺北縣板橋方向行駛，適遇丁○○駕駛車牌號
    碼105-KE號曳引車亦由臺北縣板橋市往北二高速公路方向行
    駛，行經臺北縣中和市○○路八○○號前內側車道，己○○
    竟承前殺人之概括犯意，並基於不確定殺人之故意，持上開
    改造手槍由上開丁○○所駕駛之曳引車後方往該車射擊，致
    子彈由駕駛座後方之玻璃射入後，再從右前方擋風玻璃處射
    出，丁○○因坐於駕駛座未被射中而倖免於難。己○○射擊
    丁○○後，隨即騎機車返回丙○○上開租屋處，在該處樓下
    時，另騎機車尾隨己○○欲出門買飲料而目擊前開殺人情節
    之丙○○此時亦返家，己○○向丙○○拿取機車安全帽戴上
    後，即騎機車逆向往臺北縣板橋方向行駛逃逸。己○○於九
    十四年五月七日，為避免遭警查獲，乃從丙○○上開租屋處
    ，全數取回上開槍枝、子彈。
七、戊○○承前未經許可，寄藏制式手槍、可發射子彈具有殺傷
    力之改造手槍、具有殺傷力之子彈之同一概括犯意，於九十
    四年五月七日，在其上開住處，受己○○之委託，寄藏己○○從丙○○租屋處取回之上開槍枝、子彈中之如附表一所示
    編號三之制式手槍、如附表一所示編號四之可發射子彈具有
    殺傷力之改造手槍、如附表二所示編號一之子彈中之九顆。
    己○○則將如附表一所示編號一、二之可發射子彈具有殺傷
    力之改造手槍、如附表二所示編號二、三之子彈三十二顆、
    如附表二所示編號一之子彈中之一顆（即除上開寄藏於戊○○處之如附表二所示編號一之九顆外），藏放在臺北縣中和
    市○○街民享游泳池地下樓之停車場內第二七號停車位後上
    方之空調風管；另將如附表一所示編號五之可發射子彈具有
    殺傷力之改造手槍藏匿於不詳地點。
八、丙○○明知愷他命（Ketamine）係經公告列為毒品危害防制
    條例所管制之第三級毒品，依法不得製造、運輸、販賣或意
    圖販賣而持有，竟基於販入第三級毒品愷他命（Ketamine）
    再行賣出以從中營利之意思，於九十四年六月三日，在桃園
    「48街PUB 」內，向綽號「阿呆」之不詳真實姓名年籍之成
    年男子，以每瓶新臺幣（下同）一千元之價格，販入愷他命
    十九瓶（實稱毛重三四點○九二公克）後，放置於其上開住
    處，擬以每瓶一千二百元之價格，俟機販售予他人。
九、己○○於九十四年六月七日上午十時許，經警分別在下列地
    點查獲扣得如附表一所示編號三之制式手槍、如附表一所示
    編號一、二、四之可發射子彈具有殺傷力之改造手槍、如附
    表二所示編號一至三之子彈：(1)臺北縣中和市○○街民享游
    泳池之地下停車場：如附表一所示編號一、二之可發射子彈
    具有殺傷力之改造手槍各一把、如附表二所示編號一之子彈
    中之一顆（即除寄藏於戊○○處之如附表二所示編號一之九
    顆外）、如附表二所示編號二之子彈十四顆（經鑑驗試射六
    顆，現僅存八顆）、如附表二所示編號三之子彈十八顆（經
    鑑驗試射六顆，現僅存十二顆）、彈匣三個、鑰匙一支；(2)
    臺北縣中和市○○路一○九巷一弄四號一樓戊○○住處：如
    附表一所示編號三之制式手槍一把、如附表一所示編號四之
    可發射子彈具有殺傷力之改造手槍一把、如附表二所示編號
    一之子彈中之九顆（經鑑驗試射六顆，現僅存三顆）、彈匣
    二個；(3)臺北縣中和市○○路八七五號二樓二○三室丙○○
    租屋處：愷他命（Ketamine）十九瓶（實稱毛重三四點○九
    二公克）、一粒眠十五顆（非供本件犯罪所用之物）、分裝
    袋一包（非供本件犯罪所用之物），進而查悉上情。至上開
    如附表一所示編號五之可發射子彈具有殺傷力之改造手槍一
    把則未經查獲。
十、案經蘇友朋之子壬○○訴由臺北縣警察局中和分局移送臺灣
    板橋地方法院檢察署檢察官偵查起訴。
    理  由
一、關於證據能力之判斷：
  (一)按被告以外之人於偵查中向檢察官所為陳述，除顯有不可信
    之情況者外，得為證據，同法第一百五十九條之一第二項定
    有明文。偵查中對被告以外之人（包括證人、鑑定人、告訴
    人、被害人及共同被告等）所為之偵查筆錄，或被告以外之
    人向檢察官所提之書面陳述，性質上均屬傳聞證據。惟現階
    段刑事訴訟法規定檢察官代表國家偵查犯罪、實施公訴，依
    法其有訊問被告、證人及鑑定人之權，證人、鑑定人且須具
    結，而實務運作時，檢察官偵查中向被告以外之人所取得之
    陳述，原則上均能遵守法律規定，不致違法取供，其可信度
    極高，職是，被告以外之人前於偵查中已具結而為證述，除
    反對該項供述得具有證據能力之一方，已釋明「顯有不可信
    之情況」之理由外，該證人於偵查中之陳述自應具證據能力
    。本件證人即共同被告戊○○、丙○○、己○○於檢察官偵
    查中所為之陳述（見九十四年卷字第一○一○八號偵查卷Ａ
    卷第二四○頁至第二四二頁、第二四五頁至第二四八頁、第
    二五二頁至第二五四頁），其等均未曾提及檢察官在偵查時
    有不法取供之情形，亦未反對該項供述得具有證據能力，更
    未釋明上開供述有顯不可信之情況，依上說明，其等於偵查
    中之證言自均具有證據能力。
  (二)次按被告以外之人（包括證人、鑑定人、告訴人、被害人及
    共同被告等）於檢察事務官、司法警察官或司法警察調查中
    所為之陳述，與審判中不符時，其先前之陳述具有較可信之
    特別情況，且為證明犯罪事實存否所必要者，得為證據，刑
    事訴訟法第一百五十九條之二定有明文。所謂「前後陳述不
    符」之要件，應就前後階段之陳述進行整體判斷，以決定其
    間是否具有實質性差異，惟無須針對全部陳述作比較，陳述
    之一部分有不符，亦屬之。而所謂「較可信之特別情況」之
    情形，亦應就前後陳述時之各種外部情況進行比較，以資決
    定何者外部情況具有可信性。若陳述係在特別可信之情況下
    所為，則虛偽陳述之危險性即不高，雖係審判外陳述，或未
    經被告反對詰問，仍得承認其有證據能力。所稱「外部情況
    」之認定，例示如下：
    1.時間之間隔：陳述人先前陳述是在記憶猶新的情況下直接
      作成，一般與事實較相近，事後即可能因記憶減弱或變化
      ，致有不清晰或陳述不符之現象發生。
    2.有意識的迴避：由於先前陳述時被告未在場，是陳述人直
      接面對詢問警員所為陳述較為坦然；事後可能因陳述人對
      被告有所顧忌或同情，因而在被告面前較不願陳述不利被
      告之事實。
    3.受外力干擾：陳述人單獨面對檢察事務官或司法警察（官
      ）所為之陳述，程度上較少會受到強暴、脅迫、詐欺、利
      誘或收買等外力之影響，其陳述較趨於真實。若被告在庭
      或有其他成員參與旁聽時，陳述人可能會本能的作出迴避
      對被告不利之證述，或因不想生事乃虛構事實而為陳述。
    4.事後串謀：目擊證人對警察描述所目睹情形，因較無時間
      或動機去編造事實，客觀上亦較難認與被告間有勾串情事
      ，其陳述具有較可信性。但事後因特殊關係，雙方可能因
      串謀而統一口徑；或事後情況變化，兩者從原先敵對關係
      變成現在友好關係等情形，其陳述即易偏離事實而較不可
      信。
    5.警詢或檢察事務官偵查時，有無辯護人、代理人或親友在
      場：如有上開親誼之人在場，自可期待證人為自由從容之
      陳述，其證言之可信度自較高。
    6.警詢或檢察事務官所作之偵查筆錄記載是否完整：如上開
      筆錄對於犯罪之構成要件、犯罪態樣、加重減輕事由或起
      訴合法要件等事實或情況，均翔實記載完整，自可推定證
      人之陳述，與事實較為相近，而可信為真實。法院應斟酌
      上列因素綜合判斷，亦應細究陳述人之問答態度、表情與
      舉動之變化，此一要件係屬訴訟法事實之證明，以自由證
      明為已足，且應由主張此項證據之人證明。惟此僅係確定
      上開陳述有無證據能力而已，至該證據具有證據能力後，
      其證據力之強弱問題，仍待法院綜合全辯論意旨及調查證
      據所得，依法認定之。
    本件(1)證人己○○於警詢中證稱：「（問：當時還有何人知
    道你鳴槍試射？）當晚鳴槍試射時，丙○○跟隨在我後方，
    他應該很清楚」、「（問：當天《九十四年五月五日》凌晨
    鳴槍試射時，該槍枝是否隨身攜帶？）我本來寄放在丙○○
    家中，當時我是自己到丙○○住處取出後鳴槍試射的」等語
    （見九十四年偵字第一○一○八號偵查Ａ卷第十八頁、第十
    九頁），惟其於本院審理時結證稱：「（問：槍、子彈有無
    交給丙○○？）沒有」、「我說我當初說我有交給他（指丙○○），我忘記有沒有告訴他裏面是槍」、「我是放在丙○○那邊，如果這樣算的話就是有，我放在丙○○家，告訴他
    幫我收一下，我一下就會來拿」、「（問：你總共交給丙○○多少把槍、子彈？）我不清楚」、「（問：你把槍彈拿去
    丙○○那裡，總共有幾次？）我記得只有一次」、「我當時
    有跟丙○○說，我這些東西放在這裡（是指牆角），等一下
    我再回來拿」、「（問：你有無跟丙○○說那包東西是什麼
    ？）我記得是沒有」等語（見本院卷二第二七頁至第二八頁
    、第三十頁）；(2)證人丙○○於警詢中證稱：「己○○與我
    回到中正路租屋處後，己○○未戴安全帽就騎乘一部五十CC
    機車往中正路與民樂路（北二高方向）駛去，我隨後騎機車
    跟在後面，打算至民樂路統一超商買飲料喝，當我騎到中正
    路一家火鍋店前，看見己○○停下來在講電話，當時我前面
    另外有一對男女騎機車要左轉時，我看見己○○開槍，我怕
    被他開槍打到，於是我就趕緊躲在火鍋店前一部汽車後面，
    己○○騎機車迴轉以後，我又聽到一聲槍響，直到綠燈亮起
    ，我才起身騎機車，此時那一對男女已經沒看到了，卻看到
    一部計程車慢慢向前滑行，我因好奇就騎機車靠近計程車查
    看，當時看到計程車司機躺在駕駛座上，我就迅速離開返回
    租屋處」、「（問：你與己○○等人一同前往永和錢櫃唱歌
    ，返回租屋處後，己○○是否有一同上樓？做何事情？）我
    們兩人回到租屋處後，就一同到我房間內繼續飲酒，約過了
    十幾分鐘，己○○把他寄放在我這邊的槍枝取走，他就說他
    要回家，然後就下樓離去，後來我有跟著下樓，就發生我上
    述所講的事情」（以上均見九十四年偵字第一○一○八號偵
    查Ａ卷第八一頁）；「我當時騎車前進時看見己○○手有舉
    起，此時我就聽到『砰』的一聲槍響，我就迅速躲到一部休
    旅車的後面，當時我抬頭有看到一個招牌上有一個『鍋』字
    ，我當時有聽到好幾聲槍響，因高架橋下有迴音，所以我不
    敢確定有幾聲，我等到沒有聲音時就起身騎車，此時我看見
    前方一部計程車緩緩前進，我因好奇就騎車轉彎前去看計程
    車為何會撞上安全島，此時我看見計程車司機仰頭坐在駕駛
    座上，我就迅速騎車離去」、「（問：返回租屋處時有遇到
    何人？）當時我在樓梯間遇到己○○，他告訴我他要回家，
    於是我就順手在我機車手把上拿了一頂安全帽給他，我看見
    己○○發動機車引擎後，我就轉頭往樓上走」、「當時己○○是於案發前約二個月攜帶槍枝前來我住處存放，當時我人
    在家裡睡覺，他身上背一個背包，隨即由背包裡面拿出槍枝
    放置於衣櫃抽屜內，當時我看見共有五把手槍直接放在抽屜
    內，且沒有用任何東西掩蓋」、「（問：己○○所寄放之槍
    枝你是否有取出把玩？槍枝顏色、形式、特徵為何？）我曾
    經有取出把玩幾次，該五把手槍，其中有三把是黑色大型手
    槍、一把黑色小型手槍、另外一把握柄處是木頭握柄，顏色
    我忘記了」、「己○○要使用手槍都是自己前往我租屋處拿
    取。該五把手槍於案發後過二、三日己○○即前來取走」等
    語（見九十四年偵字第一○一○八號偵查Ｂ卷第十五頁至第
    十七頁），惟其於本院審理時結證稱：「（問：去買飲料途
    中是否有看到己○○？）隔很遠不確定」、「我有看到己○○，但不確定。因為我眼睛稍微模糊，所以看不清楚」、「
    （問：你在什麼地點看到己○○？）不記得，應該是中和市
    ○○路，因為我喝酒喝多了，記不清楚」、「（問：你看到
    己○○之後，己○○後來去那裏？）不知道」、「（問：你
    在現場有無聽到什麼聲音？）我聽到碰一聲而已，就躲起來
    ，躲在一家涮涮鍋招牌下的一輛休旅車旁邊」、「（問：你
    聽到碰一聲是什麼聲音？）不曉得」、「（問：是否為槍聲
    ？）我不確定」、「（問：你為什麼要躲起來？）不知道，
    我只是聽到碰一聲就躲起來」、「（問：你總共聽到幾聲碰
    的聲音？）沒有去算」、「（問：是否有超過一聲？）不知
    道」、「（問：是誰開槍？）我不知道。有點距離，沒有看
    清楚」、「有看到持槍的人，但是不確定是己○○，因為距
    離很遠」、「（問：你有遇到己○○？）不記得」、「記不
    清楚，安全帽好像是己○○自己拿的」、「我記不起來（有
    無遇到己○○）」等語（見本院卷二第一八頁至第二十頁、
    第二二頁至第二三頁），其等於警詢中及法院審理時之供述
    雖有上開前後陳述不符之情形，然本院審酌其等於警詢中之
    證述距案發日較近，當時記憶自較深刻，可立即反應所知，
    不致因時隔日久而遺忘案情；且較無來自被告或其他成員同
    庭在場之壓力而出於虛偽不實之指證，或事後串謀而故為迴
    護被告丙○○、己○○之機會，揆諸上開說明，其等於警詢
    中所為之陳述，客觀上應具有較可信之特別情況，且亦分別
    為證明被告丙○○、己○○犯罪事實存否所必要，依上揭規
    定，其等於警詢中之證言自有證據能力。至證人戊○○則於
    警詢及偵、審中所述均屬相符，是其證詞亦有證據能力。被
    告己○○之辯護人於本院審理時辯稱證人丙○○、戊○○於
    警詢時所述之證詞，均無證據能力云云，自非可採。
  (三)又按檢察事務官依法有調查犯罪及蒐集證據與詢問告訴人、
    被告、證人或鑑定人之權限；司法警察（官）依法亦具有調
    查犯罪嫌疑人犯罪情形及蒐集證據等職權，若其等所作之筆
    錄毫無例外的全無證據能力，當非所宜。再者，如上開陳述
    ，係在可信之特別情況下所為，且為證明犯罪事實所必要，
    而於審判程序中發生事實上無法直接審理之原因時，若仍不
    承認該陳述之證據適格，即有未洽，為補救實務上採納傳聞
    法則可能發生之蒐證困難問題，自以使上開陳述取得證據能
    力，始符實體真實發見之訴訟目的。本件證人辛○○前雖已
    於警詢為證（見九十四年偵字第一○一○八號Ａ卷第一○三
    頁至第一○六頁、第一○八頁至第一一○頁），惟其於本院
    審理時經依戶籍址傳喚，並未到庭，再經本院依法拘提，亦
    未能拘提到庭，顯已所在不明，而無法傳喚，有本院送達證
    書及拘票各一件附卷可稽（見本院卷一第一三三頁、本院卷
    二第八四頁至第八六頁），本院審酌證人辛○○於上開二次
    警詢中所陳述之內容並無出入，且與被告己○○、丙○○所
    述若干情節相符，而該證人又非共犯，被告丙○○係居住於
    證人辛○○所經營之檳榔攤隔壁樓上，平日即常見到被告丙○○，自不易有誤認情事，客觀上有可信之特別情況，且為
    證明犯罪事實所必要，依上開說明，證人辛○○於警詢中之
    證述，自具有證據能力。被告己○○之辯護人辯稱證人辛○○於警詢時之陳述，並無證據能力云云，亦不足採。
  (四)末按被告之自白，非出於強暴、脅迫、利誘、詐欺、疲勞訊
    問、違法羈押或其他不當方法，且與事實相符者，得為證據
    ，刑事訴訟法第一百五十六第一項定有明文。亦即被告之自
    白係出於自由意思，且與事實相符者，即有證據能力，反之
    ，若係非法取供者，因其陳述非出於任意性，其所為之陳述
    即無證據能力。而非任意性之取供，不限於由實施之公務員
    為之為必要，其由第三人施用不正之方法者，亦同（最高法
    院二十八年度上字第二五三○號判例意旨參考）。又按被告
    以外之人（包括證人、鑑定人、告訴人、被害人及共同被告
    等）非出於任意性之陳述，其供述亦無證據能力（最高法院
    二十年度上字第一六四○號判例意旨參考）。本件被告丙○○於九十四年六月二十七日、同年八月二十四日檢察官訊問
    時，分別抗辯其於九十四年六月九日警詢中之自白係因警方
    以如不配合，要將伊放在租屋之機車牽走恫嚇伊，致伊害怕
    ，且因警察引導，才說五枝槍，而為九十四年六月九日警詢
    內容之陳述云云（見九十四年偵字第一○一○八號偵查Ｂ卷
    第一○三頁、第一三七頁），應係出於不正之方法取得，為
    非任意性。然被告丙○○前開警詢筆錄所述，係出於其自由
    意識一節，亦據其於九十四年六月九日警方借提訊問後，於
    當日經檢察官進行訊問時自承：「（問：今日被借提出去，
    所述是否屬實？）實在」、「（問：警察有無刑求、脅迫？
    ）都沒有，都是出於自由陳述的」等語甚明（見九十四年偵
    字第一○一○八號偵查Ｂ卷第二七頁）。再參以被告丙○○
    於九十四年六月二十七日檢察官訊問時亦稱：「（問：何警
    員說的？）我不知道，該警員站我後面。是在現場模擬之前
    警員說的。他叫我配合一點，有幾枝自己說」、「（問：有
    幾枝自己說，警員有叫你說謊說五枝嗎？）沒有。他只有叫
    我配合一點。沒有說其他的」、「（問：警員有教你如何說
    嗎？）沒有」等語在卷（見九十四年偵字第一○一○八號偵
    查Ｂ卷第一○三頁、第一○四頁），員警既未教導被告丙○○陳述，又無何恐嚇、威脅言詞、行動，顯見被告己○○委
    託被告丙○○寄藏槍枝之數量五把係基於被告丙○○之自由
    意識所述，益徵被告丙○○於九十四年六月九日警詢時並無
    何非出於自由意識之情事，被告丙○○於前開檢察官訊問時
    辯稱五枝槍枝係警員引導之下所述，且上開警詢係出於警方
    恫嚇云云，均無可採。綜上說明，被告丙○○上開九十四年
    六月九日警詢中之自白係出於自由意識，自得採為本件判決
    之基礎。
二、被告己○○部分：
  (一)認定犯罪事實所憑證據及理由：
  1.寄藏槍枝、子彈之犯行：
    訊之被告己○○固不否認有於上開時地受託寄藏而持有如附
    表一所示編號一至四之槍枝、如附表二所示編號一至三之子
    彈，且期間曾將該等槍枝、子彈先後分別寄藏於被告丙○○
    、戊○○住處等事實，惟矢口否認有寄藏如附表一所示編號
    五之槍枝，辯稱：伊僅受綽號「阿三」之人囑託代為寄藏四
    把槍，並未持有「沙漠之鷹」制式手槍云云。然查：
    (1)被告己○○受託寄藏而持有如附表一所示編號一至四之槍
    枝、如附表二所示編號一至三之子彈，且為警分別於上開時
    、地查獲等事實，已據其於警詢及偵審中均坦承不諱，復有
    如附表一所示編號一至四之槍枝、如附表二所示編號一至三
    之子彈扣案可資佐證。而其中如附表一所示編號三、四之槍
    枝係由被告己○○持往被告戊○○住處寄藏，嗣為警於戊○○住處查獲一節，核與證人即共同被告戊○○於警詢及偵、
    審中證述情節相符（見九十四年偵字第一○一○八號偵查Ａ
    卷第五六頁至第五八頁、第二四○頁至第二四二頁；本院卷
    二第六三頁）。再參以證人戊○○於本院審理時證稱：「（
    問：己○○為何要拿走槍、子彈？）他說他朋友要拿回去」
    、「（問：己○○第二次拿槍、子彈給你的時候，是否有告
    知你什麼原因？）他說拿回去給人家的時候，好像沒有碰到
    那個人，所以沒有還回去，他才又再拿來要寄放我這裡，他
    說他過幾天就會拿走」等語（見本院卷二第三五頁、第三七
    頁），可徵被告己○○自承該等槍枝係受他人委託而寄藏，
    並非伊收受而持有，應屬非虛。又該等扣案之槍枝、子彈，
    經先後送請內政部警政署刑事警察局以以性能檢驗法、試射
    法、比對顯微鏡比對法鑑定結果：「一送鑑手槍壹枝（含彈
    匣壹個，槍枝管制編號0000000000），認係由仿COLT廠半自
    動手槍製造之金屬玩具手槍，更換土造金屬槍管改造而成之
    改造手槍，機械性能良好，可擊發適用子彈，認具殺傷力。
    二送鑑手槍壹枝（含彈匣個，槍枝管制編號0000000000）
    ，認係由仿BERETTA 廠84型半自動手槍製造之金屬玩具手槍
    ，更換土造金屬槍管改造而成之改造手槍，機械性能良好，
    可擊發適用子彈，認具殺傷力。三送鑑手槍壹枝（含彈匣壹
    個，槍枝管制編號0000000000），研判係捷克CZ廠75型口徑
    9mm （9 ×19mm）之制式半自動手槍，槍號為「070009」，
    槍管內具陸條右旋來復線，機械性能良好，可擊發口徑9mm
    （9 ×19mm）制式子彈，認具殺傷力。四送鑑手槍壹枝（含
    彈匣壹個，槍枝管制編號0000000000），認係由仿BERETTA
    廠半自動手槍製造之金屬玩具手槍槍身組合土造金屬滑套及
    土造金屬槍管改造而成之改造手槍，機械性能良好，可擊發
    適用子彈，認具殺傷力。五送鑑子彈肆拾貳顆，鑑驗情形如
    下：(一)壹拾顆（試射伍顆），認均係口徑9mm （9 ×19mm）
    制式子彈，認均具殺傷力。(二)壹拾肆顆，認均係土造子彈（
    具直徑約8mm 之金屬彈頭），採樣伍顆試射：貳顆可擊發，
    認均具殺傷力；顆可擊發，惟其發射動能甚微，認均不具
    殺傷力。(三)壹拾捌顆，認均係土造子彈（具直徑約7mm 之金
    屬彈頭），採樣陸顆試射：肆顆可擊發，認均具殺傷力；貳
    顆可擊發，惟其發射動能甚微，認均不具殺傷力」、「一送
    鑑扣案手槍四枝，子彈四十二顆，相關鑑定結果如下：(一)壹
    枝（槍枝管制編號0000000000），經實際裝填適用子彈（以
    同案金屬彈殼加裝底火、底火片壹片與少許黑色火藥及直徑
    約7mm 、重1 ．55克之金屬彈頭組合而成）試射結果，測得
    彈頭之發射速度為171 公尺/ 秒，計算其動能為22．66焦耳
    ，單位面積動能為58．89焦耳/ 平方公分。(二)壹枝（槍枝管
    制編號0000000000），經實際裝填適用子彈（以自製金屬彈
    殼加裝底火、底火片壹片與少許黑色火藥及直徑約8 ．6mm
    、重5 ．11克之金屬彈頭組合而成）試射結果，測得彈頭之
    發射速度為126 公尺/ 秒，計算其動能為40．56焦耳，單位
    面積動能為69．83焦耳/ 平方公分。(三)壹枝（槍枝管制編號
    0000000000），經實際裝填口徑9mm （9 ×19mm）制式子彈
    試射結果，測得彈頭（重約8 克）之面積動能為774 耳/ 平
    方公分。(四)壹枝（槍枝管制編號0000000000），經實際裝填
    適用子彈（以自製金屬彈殼加裝底火、底火片壹片與少許黑
    色火藥及直徑約8 ．6mm 、重5 ．11克之金屬彈頭組合而成
    ）試射結果，測得彈頭之發射速度為101 公尺/ 秒，計算其
    動能為26焦耳，單位面積動能為44焦耳/ 平方公分。(五)子彈
    四十二顆，因進行本案鑑定試射情形：口徑9mm （9 ×19mm
    ）制式子彈試射二顆，土造子彈（具直徑約8mm 之金屬彈頭
    ）試射一顆。二殺傷力相關數據：(一)美國軍醫總署定義：彈
    丸撞擊動能達58呎磅（約為78．6 焦耳），則足以使人喪失
    戰鬥能力。(二)本局對活豬作射擊測式結果，彈丸單位面積動
    能達24焦耳/ 平方公分，則足以穿入豬隻皮肉層。(三)依日本
    科學警察研究所之研究結果，彈丸單位面積動能達20焦耳/
    平方公分則足以穿入人體皮肉層」，有內政部警政署刑事警
    察局九十四年六月八日刑鑑字第○九四○○八八七八一號槍
    彈鑑定書、九十四年十二月二十二日刑鑑字第0940189521號
    函各一件附卷可稽。參以上開鑑定結果，係鑑驗機關以其專
    業知識及精密儀器測試後所得之結論，自具憑信性。是被告
    己○○於上開時地受託寄藏之如附表一所示編號三之制式手
    槍具有殺傷力；如附表一所示編號一、二、四之改造手槍，
    為可發射子彈具有殺傷力；及如附表二所示編號一之制式子
    彈十顆（其中六顆業經鑑驗試射滅失子彈性質）、如附表二
    所示編號二之子彈中之二顆（即經鑑驗試射具有殺傷力之二
    顆）、如附表二所示編號三之子彈中之四顆（即經鑑驗試射
    具殺傷力之四顆），均具有殺傷力無訛。
    (2)被告己○○雖否認有受託寄藏如附表一所示編號五之槍枝
    ，然：
    被告己○○有於上開事實欄第五段、第六段之時、地開槍
    射擊一節，已據被告己○○於警詢及偵審中坦承不諱（見九
    十四年偵字第一○一○八號偵查Ａ卷第十八頁、第二一頁、
    第二二頁、第二五頁、第二五四頁、Ｂ卷第十頁、第十一頁
    ；本院卷二第六三頁），核與證人丙○○於警詢及偵查中證
    述情節相符（見九十四年偵字第一○一○八號偵查Ａ卷第八
    一頁、第八九頁、第二四八頁、Ｂ卷第十五頁、第十六頁）
    ，且上開時、地確有人持槍射擊，亦據證人即目擊者辛○○
    於警詢時；證人即目擊者甲○○、乙○○於警詢及本院審理
    時；證人即被害人丁○○於警詢及本院審理時分別證述甚明
    （見九十四年偵字第一○一○八號偵查Ａ卷第九九頁、第一
    ○一頁、第一○四頁、第一一四頁、第一一七頁、第一一九
    頁、第一二二頁、第一二六頁、；本院卷一第一六七頁至第
    一七二頁、第一七四頁至第一七八頁、第一八○頁至第一八
    四頁），可見被告己○○確有於上開事實欄第五段、第六段
    之時、地開槍射擊。而依被告己○○於警詢及偵查中所述：
    「只有試射過一支擊發過三發子彈，在中和市○○路附近，
    因為當天我有喝很多酒，其詳細地點我記不太清楚，但我記
    憶中我確定有開過三發左右」、「我直接到丙○○之租屋處
    即中和中正路八七五號二樓取出槍枝填裝約三發子彈想要嚇
    唬計程車司機，我騎乘我朋友黃勝強所有之輕機車前往尋仇
    ，丙○○應該另外騎乘一部機車跟隨在我後面，後來我只記
    得他們有好幾位計程車司機在那裡，我就舉槍開了約三發」
    、「我騎機車由中正路往北二高方向行走，然後在中正路民
    樂路口停紅燈，在該路口開了二、三槍後迴轉中正路往板橋
    方向行駛，再折返丙○○住處」、「（問：在轉角處是否開
    槍？）我只記得我開三槍」等語（見九十四年偵字第一○一
    ○八號偵查Ａ卷第十八頁、第二一頁、第二五頁、第二五四
    頁）。再參以警方據報後，在現場查獲彈殼三顆、彈頭一個
    （即如附表二所示編號四），亦有現場採證照片六幀附卷足
    憑（見九十四年相字第六二二號相驗卷第二七頁至第二九頁
    ）；又該現場查獲之彈殼三顆、彈頭一個，經送請內政部警
    政署刑事警察局鑑定結果，認為：「有關『蘇友朋遭槍擊案
    』現場之彈殼顆、彈頭壹顆，認均係口徑9mm （9 ×19mm
    ）之制式彈殼與口徑9mm 之銅包衣彈頭，彈底標記貳顆為『
    P-A RH 9MM LUGER』，壹顆為『93 02 』；另『己○○涉嫌
    違反槍砲彈藥刀械管制條例案』，其證物中之子彈肆拾貳顆
    中壹拾顆，係均為口徑9mm （9 ×19mm）制式子彈，其彈底
    標記分別為『93 02 』（伍顆）、『AP 02 9MM LUGER 』（
    貳顆）、『AP 01 9MM LUGER 』（壹顆）、『FC 9MM LUGER
    』（壹顆）、『S&B 9MM LUGER 』（壹顆）」，有內政部警
    政署刑事警察局九十四年九月五日刑鑑字第0940128761號函
    一件在卷可參（九十四年偵字第一○一○八號偵查卷Ｂ卷第
    一四一頁正、反面），是上開現場所查獲之彈殼數量不僅與
    被告己○○自承之開槍發數相符，且該等彈殼、彈頭亦與被
    告己○○所持有為警查扣之如附表二所示編號一之子彈種類
    相同或相類，足徵該等現場查獲之彈殼、彈頭係被告己○○
    於前開時地槍擊後所遺留無疑，是被告己○○於警詢及偵查
    中自承其於上開時、地射擊三槍等語，應堪採信。
    如附表二所示編號四之彈殼三顆、彈頭一顆，並非由如附
      表一所示編號一至四之可發射子彈具有殺傷力之改造手槍
      所射擊之情，亦據內政部警政署刑事警察局鑑定後，於該
      局前開九十四年九月五日刑鑑字第0940128761號函記載：
      「有關貴分局94年6 月7 日中警刑字第940607號刑事案件
      證物採驗紀錄表送鑑『己○○涉嫌違反槍砲彈藥刀械管制
      條例案』其證物中之手槍貳枝（槍枝管制編號0000000000
      、0000000000）試射彈頭、殼，經與臺北縣政府警察局（
      刑事警察隊）94年5 月5 日北警刑字第0940503577號刑事
      案件證物採驗紀錄表送鑑『蘇友朋遭槍擊案』之彈殼顆
      、彈頭壹顆，其彈底特徵紋痕及彈頭來復線特徵紋痕均不
      相吻合，認非由前述之槍枝（槍枝管制編號0000000000、
      0000000000）所擊發；另手槍貳枝（槍枝管制編號000000
      0000、0000000000）之改造手槍，均無法擊發口徑9mm （
      9 ×9mm）制 式子彈（口徑不相符）」等語甚明。而被告
      己○○有將其受綽號「阿三」之成年男子委託寄藏之槍枝
      、子彈全部或部分先後寄藏於被告丙○○、戊○○住處等
      情，已據被告己○○於警詢及偵審中分別陳明在卷（見九
      十四年偵字第一○一○八號偵查Ａ卷第十八頁至第十九頁
      、第二一頁；九十四年偵字第一○一○八號偵查Ｂ卷第十
      頁；本院卷二第二七頁至第三十一頁），核與證人戊○○
      於警詢及偵審中所述情節相符（見九十四年偵字第一○一
      ○八號偵查Ａ卷第五六頁至第五八頁、第二四○頁至第二
      四二頁；本院卷二第六三頁），且如附表一所示編號三之
      制式手槍、如附表一所示編號四之可發射子彈具有殺傷力
      之改造手槍係於被告戊○○上開住處為警查獲，亦如前述
      ，足徵被告己○○前開關於有將部分槍枝、子彈寄藏於被
      告戊○○住處之供述，應堪採信。而依被告丙○○於警詢
      及偵查中所述：「（問：你與己○○等人一同前往永和錢
      櫃唱歌，返回租屋處後，己○○是否有一同上樓？做何事
      情？）我們兩人回到租屋處後，就一同到我房間內繼續飲
      酒，約過了十幾分鐘，己○○把他寄放在我這邊的槍枝取
      走，他就說他要回家，然後就下樓離去，後來我有跟著下
      樓，就發生我上述所講的事情」、「（問：己○○何時將
      槍枝寄放在你那裡？）己○○大約於案發前一星期將槍枝
      寄放在我租屋處」（以上均見九十四年偵字第一○一○八
      號偵查Ａ卷第八一頁）；「當時己○○是於案發前約二個
      月攜帶槍枝前來我住處存放，當時我人在家裡睡覺，他身
      上背一個背包，隨即由背包裡面拿出槍枝放置於衣櫃抽屜
      內，當時我看見共有五把手槍直接放在抽屜內，且沒有用
      任何東西掩蓋」、「（問：己○○所寄放之槍枝你是否有
      取出把玩？槍枝顏色、形式、特徵為何？）我曾經有取出
      把玩幾次，該五把手槍，其中有三把是黑色大型手槍、一
      把黑色小型手槍、另外一把握柄處是木頭握柄，顏色我忘
      記了」、「己○○要使用手槍都是自己前往我租屋處拿取
      。該五把手槍於案發後過二、三日己○○即前來取走」（
      以上均見九十四年偵字第一○一○八號偵查Ｂ卷第十五頁
      至第十七頁）；「（問：張男是否在你住處寄放過槍枝及
      子彈？）有」、「（問：張男何時寄放？）九十四年五月
      五日前一星期」各等語（見九十四年偵字第一○一○八號
      偵查Ａ卷第二四六頁），由此可證被告己○○前開有將槍
      枝、子彈寄藏於被告丙○○上開租屋處之自白，亦與事實
      相符。被告戊○○、丙○○既曾受被告己○○之託，代為
      寄藏槍枝、子彈，則其等對於被告己○○寄藏之槍枝、子
      彈之數量、種類，應有所知悉。而被告己○○寄藏於被告
      丙○○租屋處之槍枝共有五把一節，已據證人丙○○於警
      詢及偵查中證稱：「當時己○○是於案發前約二個月攜帶
      槍枝前來我住處存放，當時我人在家裡睡覺，他身上背一
      個背包，隨即由背包裡面拿出槍枝放置於衣櫃抽屜內，當
      時我看見共有五把手槍直接放在抽屜內，且沒有用任何東
      西掩蓋」、「（問：己○○所寄放之槍枝你是否有取出把
      玩？槍枝顏色、形式、特徵為何？）我曾經有取出把玩幾
      次，該五把手槍，其中有三把是黑色大型手槍、一把黑色
      小型手槍、另外一把握柄處是木頭握柄，顏色我忘記了」
      、「己○○要使用手槍都是自己前往我租屋處拿取。該五
      把手槍於案發後過二、三日己○○即前來取走」各等語至
      明（以上均見九十四年偵字第一○一○八號偵查Ｂ卷第十
      五頁至第十七頁）。另證人戊○○於警詢、偵審時則分別
      證稱：「（問：己○○於何時開始寄放在你這裡？）於九
      十四年三月底四月初的時候開始寄放在我這。當時共拿三
      把手槍寄放在我這裡」、「（問：寄放你這裡之槍枝前後
      共有幾把？子彈幾顆？有無增減？）手槍三把，子彈二十
      顆。現剩下二把手槍，子彈九顆」、「（問：寄放槍枝之
      廠牌、型式、顏色為何？查獲之二把手槍是否為己○○所
      寄放之三把手槍之其中二把？）顏色均為黑色、形式、廠
      牌均不詳。其中之二把手槍即為己○○所寄放於我這裡之
      二把手槍無誤（經警方檢視二把均為制式貝瑞塔手槍，其
      中一把槍號為070009號；另一把槍號磨損）」（見九十四
      年偵字第一○一○八號偵查卷Ａ卷第五七頁至第五八頁）
      ；「（問：手槍及彈匣何人所有？）己○○自九十四年三
      、四月開始放在我那邊的，剛開始有三支，後來在馬祖生
      日約四月底五月初時他把手槍全部取走，五月初開始又陸
      陸續續把槍拿回來，後來只拿二支回來」（見九十四年偵
      字第一○一○八號偵查Ａ卷第二四一頁）；「（問：己○○在九十四年四月多時，拿走多少槍、子彈？）全部帶走
      ，共三把槍枝及子彈」、「（問：九十四年三月多時，己○○放在你那裡總共幾把槍、多少子彈？）三把槍、二十
      顆子彈」、「（問：你剛剛說己○○放在你家的槍枝前後
      有二次，第一次三把，第二次兩把，其中是否有重複的槍
      枝？）應該是相同的，只是第一次放三把，第二次放該三
      把中的二把，子彈我不確定，因為長的都一樣」、「（問
      ：剛才筆錄內容是說己○○有在電話中告訴你說那三支槍
      之中有一支是沙漠之鷹，是否實在？）實在」、「（問：
      你的意思是說己○○有告訴你，曾經寄放在你那裡的槍枝
      中，有一枝是沙漠之鷹？）是的」、「我不知道他當時跟
      我說的是指槍枝的名稱，或是跟沙漠之鷹一樣強的意思，
      我之所以會這樣想，是因為我們玩遊戲時，沙漠之鷹是最
      強的」、「（問：你是否有看過這把沙漠之鷹？）沒有很
      仔細去看，但是我有看過」、「（問：你拿到當時有無算
      槍及子彈的數量？）槍我有算，子彈我沒有算」等語在卷
      （見本院卷二第三四頁至第三七頁）。依證人戊○○前開
      所述，可知證人戊○○所述之「沙漠之鷹」槍枝即為如附
      表一所示編號五之槍枝，且參諸被告丙○○、戊○○前開
      所述，足見被告己○○所持有之槍枝應有如附表一所示編
      號一至五之槍枝共五把，而非僅如附表一所示編號一至四
      之槍枝。被告己○○辯稱伊僅持有如附表一所示編號一至
      四之槍枝，並未持有如附表一所示編號五之槍枝云云，自
      無可採。
    又證人戊○○雖證稱如附表一所示編號五之槍枝係「沙漠
      之鷹」制式手槍，惟該如附表一所示編號五之槍枝既未扣
      案，並無證據足資證明係「沙漠之鷹」制式手槍，依罪疑
      惟輕之法理，自無從僅依證人戊○○之陳述即認如附表一
      所示編號五之槍枝係「沙漠之鷹」制式手槍。然該附表一
      所示編號五之槍枝既可發射如附表二所示編號四之子彈，
      且分別造成蘇友朋死亡、貫穿丁○○所駕駛之上開105-KE
      號曳引車前後車窗（均詳後述），可證如附表一所示編號
      五之槍枝係可發射子彈，具有殺傷力甚明，是被告己○○
      於上開時、地受託寄藏後持有之槍枝、子彈，除如附表一
      所示編號一、二、四之可發射子彈具有殺傷力之改造手槍
      各一把、如附表一所示編號三之制式手槍，及如附表二所
      示編號一至三之子彈（是否具殺傷力詳如附表二所示）外
      ，亦包含如附表一所示編號五之可發射子彈具有殺傷力之
      改造手槍及如附表二所示編號四之子彈（已射擊完畢，僅
      餘彈殼三顆、彈頭一個）。
  2.殺人、殺人未遂之犯行：
    訊之被告己○○固坦承有於上開事實欄第五段、第六段之時
    間、地點開槍之事實，惟矢口否認有殺人及殺人未遂犯行，
    辯稱：伊當時已喝醉了，並沒有證據證明蘇友朋係伊所射殺
    ，也不能證明伊有射擊丁○○云云，然查：
    (1)被害人蘇友朋於前開事實欄第五段所示之時間、地點，在
    其所駕駛之車牌號碼342-LA號營業用小客車內受到槍擊一節
    ，已據證人丁○○於警詢及本院審理時證述甚明（見九十四
    年偵字第一○一○八號偵查Ａ卷第九九頁、第一○一頁、本
    院卷一第一八○頁），並有蘇友朋所駕駛上開營業用小客車
    之現場照片幀在卷足參（見九十四年相字第六二二號相驗卷
    宗第二二頁至第二五頁）。而被害人蘇友朋係因於前開事實
    欄第五段所示之時間、地點，頭部遭遠距離單一槍擊貫穿傷
    引起顱骨骨折、顱內出血，最後引起中樞神經休克，而於九
    十四年五月六日下午二時五十分許不治死亡之事實，業經臺
    灣板橋地方法院檢察官督同法醫師相驗明確，並製有相驗筆
    錄、臺灣板橋地方法院檢察署檢察官相驗屍體證明書及臺灣
    板橋地方法院檢察署驗斷書各一件在卷足稽（見九十四年相
    字第六二二號相驗卷宗第三一頁至第三二頁反面、第三十四
    頁至第五五頁、第六八頁）；且經送請法務部法醫研究所鑑
    定甚明，有法務部法醫研究所九十四年七月八日法醫理字第
    094000 2211 號函所附之（94）醫鑑字第○八一四○鑑定書
    附卷可按（見九十四年相字第六二二號相驗卷宗第五六頁至
    第六五頁），復有亞東紀念醫院於九十四年五月六日出具之
    診斷證明書一紙在卷足稽，均堪信為真正。
    (2)又證人丁○○所駕駛之車牌號碼105-KE號曳引車於前開事
    實欄第六段所示之時間、地點，遭人持槍射擊，造成子彈自
    其駕駛座後方之玻璃射入後，貫穿其右前方擋風玻璃射出之
    事實，已據證人丁○○於警詢及本院審理時證述甚明（見本
    院卷一第一八○頁至第一八三頁），並有該曳引車遭槍擊後
    之現場照片六幀在卷可稽（見九十四年相字第六二二號相驗
    卷宗第二十頁、第二一頁、第二六頁），亦堪信為真實。
    (3)被告己○○有於事實欄第五段、第六段所示之時間、地點
    ，持如附表一所示編號五之可發射子彈具有殺傷力改造手槍
    射擊三發子彈，且該等現場查獲之彈殼三顆、彈頭一個，係
    被告己○○前開槍擊行為後所遺留，而被害人蘇友朋係因受
    槍擊而死亡，丁○○所駕駛之曳引車之彈孔係遭槍擊子彈貫
    穿等情，均已如前述；且被害人蘇友朋係自槍響後，其所駕
    駛之上開營業小客車始失去控制一節，亦據證人丙○○於警
    詢及偵查中；證人乙○○、丁○○於警詢及本院審理時證述
    甚明（見九十四年偵字第一○一○八號偵查Ａ卷第八一頁、
    第一○一頁、第一二六頁、第二四八頁；本院卷一第一七四
    頁、第一七五頁、第一八○頁、第一八一頁）。再參以被告
    己○○之所以於上開時、地持槍射擊，係因其與被告丙○○
    先前與不詳計程車司機發生糾紛，進而互毆，心生不甘之故
    ，已據被告己○○、丙○○分別於警詢及偵審中陳述甚明（
    見九十四年偵字第一○一○八號偵查Ａ卷第十九頁、第二一
    頁、第二四七頁、第二五三頁、第二五四頁、Ｂ卷第十頁、
    第一五頁、第一○三頁；本院卷二第十八頁），而被害人蘇
    友朋於上開時地駕駛計程車一節，已如前述，是被告己○○
    並非無持槍射擊被害人蘇友朋之動機。被告己○○既有於上
    開時、地持槍射擊，且被害人蘇友朋於上開時、地亦遭人持
    槍射擊致死，而被告己○○又有持槍射擊計程車司機之動機
    ，再加上現場所遺留之彈殼、彈頭均係被告己○○所有，綜
    合所有事證，實難謂被害人蘇友朋非遭被告己○○持槍射擊
    致死，被告己○○辯稱伊雖有於上開時、地開槍射擊，但沒
    有射擊到被害人蘇友朋云云，自無可採。被害人蘇友朋之死
    亡既係因被告己○○之槍擊行為所造成之結果，二者有相當
    因果關係自明。
    (4)按持槍對人頭部射擊可致人於死，此為一般人均知悉之事
    實，而以被告己○○在本院審理中均能應答如流之狀態，其
    智識能力當與一般常人無異，被告己○○竟仍持如附表一所
    示編號五之可發射子彈具有殺傷力之改造手槍朝被害人蘇友
    朋頭部射擊，其有殺人之犯意甚明。又被告己○○應無射殺
    被害人丁○○之意，雖亦據證人丁○○於警詢及本院審理時
    陳明在卷，惟上開事實欄第六段之時間雖屬夜間，然該地點
    係交通要道，人車來往仍多，被告己○○在該地持槍射擊，
    對於可能射擊到人體，而造成他人死亡之結果，自非不能預
    見，然被告己○○於射擊被害人蘇友朋後，竟仍持如附表一
    所示編號五之可發射子彈具有殺傷力之改造手槍朝被害人丁○○所駕駛之曳引車射擊，則若因此發生被害人丁○○死亡
    之結果，應亦不違背其本意，是被告己○○有殺害被害人丁○○之未必故意至為顯然。
    (5)被告己○○之辯護人於本院審理時雖辯稱被告己○○於上
    開案發時已飲酒至醉，意識不清，可能係在無責任能力下持
    槍並對空鳴槍云云，惟被告己○○騎乘機車未戴安全帽於上
    開時、地開槍射擊蘇友朋、丁○○後，仍返回被告丙○○上
    開住處，並戴上安全帽後，才騎車離開等情，已據被告己○○、丙○○分別於警詢時供承甚明，並經證人辛○○於警詢
    中證述明確，互核均相符，可知被告己○○於犯案後，仍知
    悉返回被告丙○○租屋處，並取得安全帽戴上後始騎機車離
    開，可見其精神狀態良好，意識仍屬清晰，並無何酒後精神
    耗弱、心神喪失等情事，被告己○○之辯護人此部分所辯，
    要無可採。
    (6)至證人即被告己○○之女友庚○○於偵查及本院審理時僅
    證稱伊只是有聽被告己○○說到拿槍的事，並不知槍擊事件
    等語在卷，而其雖於警詢證稱被告己○○於上開事實欄第五
    段、第六段之時地開槍射擊後，有打電話告知伊開槍射擊等
    事（見九十四年偵字第一○一○八號偵查Ａ卷第七○頁、第
    七一頁），此等證述內容雖係依其親自見聞而為陳述，然其
    內容，僅可知被告己○○有告知持槍或開槍射擊等情，尚難
    憑此遽以推論被告己○○有持槍射擊被害人蘇友朋、丁○○
    ，公訴人以此證明被告己○○有持槍射擊蘇友朋、丁○○之
    事實，尚嫌速斷。是證人庚○○之證詞，本院爰不予採酌。
  3.綜上所述，被告己○○殺人、殺人未遂及未經許可寄藏槍彈
    之犯行，事證明確，洵堪認定。
  (二)核被告己○○所為，係犯刑法第二百七十一條第一項之殺人
    罪、同條第二百七十一條第二項、第一項之殺人未遂罪、槍
    砲彈藥刀械管制條例第七條第四項之未經許可寄藏手槍罪、
    同條例第八條第四項之未經許可寄藏可發射子彈具有殺傷力
    之改造手槍罪、同條例第十二條第四項之未經許可寄藏子彈
    罪。其先後二次殺人、殺人未遂犯行，時間緊接，犯罪構成
    要件相同，顯係基於概括犯意為之，爰依刑法第五十六條連
    續犯之規定，論以一殺人罪，惟因死刑及無期徒刑不得加重
    ，僅就有期徒刑部分加重其刑。又上開槍砲彈藥刀械管制條
    例第七條第四項、同條例第八條第四項、同條例第十二條第
    四項之罪，均係將「持有」與「寄藏」分別為處罰規定，則
    單純之「持有」，固不包括「寄藏」，但「寄藏」之受人委
    託代為保管，其保管之本身所為之「持有」，既係「寄藏」
    之當然結果，法律上自宜僅就「寄藏」行為為包括之評價，
    不應另就「持有」予以論罪（最高法院七十四年台上三四○○號判例參照）。本件起訴書認被告己○○係犯槍砲彈藥刀
    械管制條例第八條第四項之未經許可持有可發射子彈具有殺
    傷力之改造手槍罪、同條例第十二條第四項之未經許可持有
    子彈罪雖有未洽，然無論係「寄藏」或「持有」均係規定於
    同一法條，是本院就此仍應予以審理，而無庸變更起訴法條
    。被告己○○同時未經許可寄藏制式手槍、可發射子彈具有
    殺傷力之改造手槍及子彈，係一行為而觸犯數罪名之想像競
    合犯，應依刑法第五十五條之規定，從一重論以槍砲彈藥刀
    械管制條例第七條第四項之未經許可寄藏手槍罪。又公訴人
    於起訴書證據並所犯法條欄雖漏未記載被告己○○尚犯槍砲
    彈藥刀械管制條例第七條第四項之未經許可寄藏手槍罪法條
    ，惟其於犯罪事實欄中業已記載甚明，且該罪又與前開槍砲
    彈藥刀械管制條例第八條第四項之未經許可寄藏可發射子彈
    具有殺傷力之改造手槍罪、同條例第十二條第四項之未經許
    可持有子彈罪係想像競合犯之裁判上一罪關係，應為起訴效
    力所及，本院自得併予審理。被告己○○前開未經許可寄藏
    手槍罪與連續殺人罪二罪之間，犯意各別，行為互殊，應予
    分論併罰。爰審酌被告己○○雖無犯罪前科，有臺灣高等法
    院被告前案紀錄表一件附卷可稽，素行非差，惟未經許可寄
    藏制式手槍、可發射子彈具有殺傷力之改造手槍、子彈，已
    嚴重危害社會治安及他人生命、身體安全，且受託寄藏之槍
    枝高達五把、子彈高達四十餘發，危害更甚，復僅因細故，
    即公然於交通要道持槍尋釁殺人，造成被害人蘇友朋死亡、
    丁○○倖免於難，完全不尊重他人生命，犯後復飾詞否認有
    殺人之犯意，顯無悔意，情節非輕，且迄今仍未與被害人家
    屬達成和解，補償被害人家屬等一切情狀，各量處如主文第
    一項所示之刑，並就罰金部分，諭知易服勞役之折算標準。
    又宣告死刑或無期徒刑者，宣告褫奪公權，刑法第三十七條
    第一項定有明文，是就被告己○○所犯前揭殺人罪部分，自
    應併予宣告褫奪公權終身。公訴人雖認被告己○○罪行重大
    ，應處以極刑，惟被告己○○並無前科犯行，已如前述，是
    其所犯罪行雖情節重大，仍認以本院前開所量之刑為宜。又
    扣案如附表一所示編號三之制式手槍一把（含彈匣一個）、
    如附表一所示編號一、二、四之可發射子彈具有殺傷力之改
    造手槍各一把（分別含彈匣一個、三個、一個）及如附表二
    所示編號一之制式子彈四顆（此制式子彈經扣案十顆，惟其
    中六顆業經鑑驗試射滅失子彈性質，現僅存四顆），均具有
    殺傷力，已如前述，自均屬違禁物，應依刑法第三十八條第
    一項第一款規定，均宣告沒收。而如附表一所示編號五之可
    發射子彈具有殺傷力之改造手槍一把雖未扣案，惟無法證明
    業已滅失，且該手槍可發射子彈具有殺傷力，亦如前述，自
    亦屬違禁物，應依刑法第三十八條第一項第一款規定，併予
    宣告沒收。至經鑑驗試射如附表二所示編號一之制式子彈六
    顆（此制式子彈扣案十顆，其中六顆經鑑驗試射，現僅存四
    顆）、如附表二所示編號二之子彈六顆（此子彈扣案十四顆
    ，經取六顆鑑驗試射，其中二顆具有殺傷力）、如附表二所
    示編號三之子彈六顆（此子彈扣案十八顆，經取六顆鑑驗試
    射，其中四顆具有殺傷力）及遭被告己○○擊發完畢之如附
    表二所示編號四之子彈三顆（被告己○○擊發後，僅存彈殼
    三顆、彈頭一個），均已失其子彈之性質，無庸再予宣告沒
    收。又如附表二所示編號二之子彈八顆（即除上開經鑑驗試
    射者外之子彈）、如附表二所示編號三之子彈十二顆（即除
    上開經鑑驗試射者外之子彈），並未經試射，尚難認具有殺
    傷力，是該等子彈，自難認係違禁物，爰不予宣告沒收。另
    被告己○○於上揭臺北縣中和市○○街一三○巷二之三號四
    樓住處為警查扣之鑰匙一支（見九十四年偵字第一○一○八
    號偵查卷Ａ卷第十四頁），此係被告戊○○住處大門之複製
    鑰匙，由被告戊○○交由被告己○○使用，讓被告己○○可
    自由進行戊○○上開住處一節，已據被告己○○陳明在卷（
    見九十四年偵字第一○一○八號偵查卷Ａ卷第十七頁），顯
    見該鑰匙並非被告己○○、戊○○寄藏如附表一、二槍枝、
    子彈等供犯罪所用之物，又非違禁物，爰不予宣告沒收。
三、被告丙○○部分：
  (一)寄藏槍枝、子彈之犯行：
    訊之被告丙○○固不否認被告己○○有於上揭時間，寄放袋
    子在伊上開租屋處之事實，惟矢口否認有代為寄藏上開槍枝
    、子彈之犯行，辯稱：上開裝有槍枝、子彈之袋子係被告己○○自行持往伊租屋處放置，己○○並未告知該袋子內裝有
    槍枝、子彈，故伊不知情云云。然查：
  1.被告己○○受綽號「阿三」之人之委託而代為藏放如附表
    一所示編號一至五之槍枝及如附表二所示編號一至四之子彈
    ，且被告己○○復於上揭事實欄第二段、第四段之時、地將
    該等槍枝、子彈委請被告丙○○寄藏，已如前述；而依證人
    己○○於警詢及偵查中所證稱：「（問：如何寄放於李男處
    ？）有放在包包內。我有告知他這是槍，請他幫我收一下」
    等語（見九十四年偵字第一○一○八號偵查Ａ卷第二五三頁
    ）；再參諸被告丙○○於警詢及偵查中分別自承：「（問：
    你與己○○等人一同前往永和錢櫃唱歌，返回租屋處後，己○○是否有一同上樓？做何事情？）我們兩人回到租屋處後
    ，就一同到我房間內繼續飲酒，約過了十幾分鐘，己○○把
    他寄放在我這邊的槍枝取走，他就說他要回家，然後就下樓
    離去，後來我有跟著下樓，就發生我上述所講的事情」、「
    （問：己○○何時將槍枝寄放在你那裡？）己○○大約於案
    發前一星期將槍枝寄放在我租屋處」、「（問：己○○要你
    保管的槍枝顏色為何？）當時己○○是跟背包一起交給我藏
    放，所以我不知道槍枝顏色」、「我將槍放於櫃子抽屜內，
    我從來沒有去拿出觀看或攜帶外出」、「己○○要我保管槍
    枝只有這一次，保管期間都沒有拿出去過」；「當時己○○
    是於案發前約二個月攜帶槍枝前來我住處存放，當時我人在
    家裡睡覺，他身上背一個背包，隨即由背包裡面拿出槍枝放
    置於衣櫃抽屜內，當時我看見共有五把手槍直接放在抽屜內
    ，且沒有用任何東西掩蓋」、「（問：己○○所寄放之槍枝
    你是否有取出把玩？槍枝顏色、形式、特徵為何？）我曾經
    有取出把玩幾次，該五把手槍，其中有三把是黑色大型手槍
    、一把黑色小型手槍、另外一把握柄處是木頭握柄，顏色我
    忘記了」、「己○○要使用手槍都是自己前往我租屋處拿取
    。該五把手槍於案發後過二、三日己○○即前來取走」；「
    （問：警詢陳述實在否？）實在，我有看過才簽名」、「（
    問：張男是否在你住處寄放過槍枝及子彈？）有」、「（問
    ：有幾把槍？幾顆子彈？）我不知道，放在背包內。但我知
    道那是槍，不知道有子彈。張男有向我說裡面是槍，沒有提
    到子彈，我自袋外摸一摸知道是槍」、「（問：張男何時寄
    放？）九十四年五月五日前一星期」、「（問：張男何時取
    回？）九十四年五月五日凌晨唱KTV 回市至我家喝一點酒之
    後就拿走了」、「（問：提示黑色包包相片，是否就是放槍
    枝之包包？）是」等語（見九十四年偵字第一○一○八號偵
    查Ａ卷第八一頁、第八二頁、Ｂ卷第十五頁至第十七頁、Ａ
    卷第二四六頁至第二四七頁）。可見被告己○○、丙○○二
    人就被告丙○○知悉上開被告己○○所寄放之袋子內為槍枝
    、子彈等陳述，互核相符，足徵被告丙○○確有於上揭時地
    先後二次受被告己○○之委託，寄藏槍枝、子彈於其上開租
    處，且被告丙○○均知悉被告己○○所寄藏者係槍枝、子彈
    無訛。被告丙○○於本院審理時翻異前詞，否認知悉被告己○○所寄藏者係槍枝、子彈云云，顯係臨訟卸責之詞，要無
    可採。
  2.又被告己○○所持有之五把槍枝係指如附表一所示編號一至
    五之槍枝，另子彈則係扣案之如附表二所示編號一至四之子
    等情，亦如前述，是被告己○○寄藏於被告丙○○上開住處
    之槍枝、子彈應係該等如附表一所示編號一至五之槍枝、如
    附表二所示編號一至四之子彈，即堪認定。而如附表一所示
    編號三之槍枝係制式手槍，而如附表一所示編號一、二、四
    、五之槍枝則係可發射子彈具有殺傷力之改造手槍；如附表
    二所示編號一之制式子彈、如附表二所示編號二之子彈二顆
    （業經試射）、如附表二所示編號三之子彈四顆（業經試射
    ）；及如附表二所示編號四之子彈，均具有殺傷力，均如前
    述，是本件被告丙○○寄藏槍枝、子彈之犯行，洵堪認定。
  (二)販賣第三級毒品愷他命（Ketamine）之犯行：
    被告丙○○固坦承有於上揭時間為警於其上開租屋處查獲第
    三級毒品愷他命（Ketamine）十九瓶之事實，惟矢口否認有
    何販賣之意圖，辯稱該等第三級毒品係供伊自己施用云云。
    然查：
  1.上開在被告丙○○位於臺北縣中和市○○路八七五號二樓二
    ○三室租屋處，為警查獲之內裝白色粉末之透明塑膠瓶十九
    瓶，經送行政院衛生署管制藥品管理局檢驗結果，檢出Keta
    mine及Acetaminophen 成份（實稱毛重三四點○九二公克）
    ，而愷他命（Ketamine）屬「管制藥品管理條例」第三級管
    制藥品或「毒品危害防制條例」第三級毒品，有該局九十四
    年七月二十九日管檢字第0940006238號檢驗成績書一紙在卷
    可稽（見九十四年偵字第一○一○八號偵查Ｂ卷第一二八頁
    ），是被告持有此部分第三級毒品之事實，已堪認定。
  2.被告丙○○係於九十四年六月三日，在桃園「48街PUB 」內
    ，向綽號「阿呆」之不詳真實姓名年籍之成年男子，以每瓶
    一千元之價格，販入扣案之愷他命（Ketamine）十九瓶，而
    於上開時、地為警查獲等情，已據被告丙○○先後於警詢及
    偵查中陳述甚明（見九十四年偵字第一○一○八號偵查Ａ卷
    第八十頁、第八六頁、第二四六頁）。被告丙○○復分別在
    警詢、偵查中供稱：「Ｋ他命等毒品本來是要賣給別人，賺
    點錢回南部花用，後來還沒賣出，就打算自己使用」、「我
    原要用以價格一千一百元之價差轉賣出去，但尚未賣出，就
    已經為警查獲」；「（問：這些毒品何用？）Ｋ他命原本打
    算要賣，想想算了。原本想賣一瓶一千一百元」、「最近也
    是沒有車資所以才想賣毒賺車資回家」等語在卷（見九十四
    年偵字第一○一○八號偵查Ａ卷第八十頁、第八六頁、第二
    四六頁），可見被告丙○○販入扣案之第三級毒品愷他命之
    目的即在於出售給他人。被告丙○○雖於本院審理時辯稱該
    等愷他命係伊購入為供自己施用云云，然被告丙○○於上揭
    時地為警查獲後，經警對其採集尿液，送請台灣檢驗科技股
    份有限公司檢驗結果，安非他命類、鴉片類、MDMA類、大麻
    類、Ketamine等毒品均呈陰性反應，有該公司九十四年六月
    二十六日報告編號CH/2005/60362 號濫用藥物尿液檢驗報告
    三紙附卷可憑（見九十四年偵字第一○一○八號偵查Ｂ卷第
    一二九頁至第一三一頁），核與其於偵查中自承並無施用毒
    品等語相符（見九十四年偵字第一○一○八號Ａ卷第二四六
    頁），再參以上開扣得之愷他命多達十九瓶，被告丙○○既
    無施用毒品之習性，自不可能一次購入該等數量之愷他命，
    足徵該等扣案之愷他命並非供被告丙○○自己施用至明；可
    見被告丙○○前開所辯，不足採信。
  3.又所謂販賣，並不以販入之後復行賣出為構成要件，只要以
    營利為目的而將毒品購入或將毒品賣出，有一於此，其犯罪
    即已完成，縱尚未賣出，仍應成立販賣毒品既遂罪（最高法
    院二十五年非字第一二三號判例、六十七年台上字第二五○○號判例、九十三年度台上字第一一○號判決意旨參照）。
    是被告丙○○販入扣案之愷他命之目的既係在於出售給他人
    ，縱未行出售即被警察查獲，對於販賣之行為不生影響。
    而近來因毒品氾濫毒害人民甚深，政府為杜絕毒品氾濫，乃
    再三宣導教民眾遠離毒品，其販賣毒品者應受重罰，媒體之
    報導既深且廣，對於毒品之禁絕及取締，應為民眾所熟悉。
    被告丙○○係智慮成熟之成年人，對此自應知悉，如非有利
    可圖，被告丙○○豈有甘冒受重罪處罰之危險，一次購買遠
    超過一般施用毒品者短期施用毒品之數量之理。是被告丙○○既於販入上開扣案之愷他命時，即欲將之販賣予不特定人
    ，則其於向綽號「阿呆」之人販入本件愷他命之時即具有營
    利之意圖無訛。本件事證明確，被告丙○○販賣第三級毒品
    犯行洵堪認定。
  (三)核被告丙○○未經許可，寄藏具殺傷力之制式手槍、可發射
    子彈具有殺傷力之改造手槍、子彈，係犯槍砲彈藥刀械管制
    條例第七條第四項未經許可寄藏手槍罪、同條例第八條第四
    項未經許可寄藏可發射子彈具有殺傷力之改造手槍罪、同條
    例第十二條第四項未經許可寄藏子彈罪。又上開條文均係將
    「持有」與「寄藏」分別為處罰規定，則單純之「持有」，
    固不包括「寄藏」，但「寄藏」之受人委託代為保管，其保
    管之本身所為之「持有」，既係「寄藏」之當然結果，法律
    上自宜僅就「寄藏」行為為包括之評價，不應另就「持有」
    予以論罪（最高法院七十四年台上三四○○號判例參照）。
    本件起訴書雖載明被告丙○○係犯槍砲彈藥刀械管制條例第
    八條第四項之未經許可持有可發射子彈具有殺傷力之改造手
    槍罪、同條例第十二條第四項之未經許可持有子彈罪而有未
    洽，然無論係「寄藏」或「持有」均係規定於同一法條，是
    本院就此自應予以審理，而無庸變更起訴法條。被告丙○○
    先後二次受託寄藏上開槍枝、子彈之犯行，時間緊接，犯罪
    構成要件相同，顯係基於概括犯意而為，爰依刑法第五十六
    條連續犯規定，以一罪論，並加重其刑。又被告丙○○前開
    先後二次寄藏槍枝、子彈犯行，均係以一個寄藏行為，同時
    持有制式手槍、可發射子彈具有殺傷力之改造手槍及子彈，
    係一行為觸犯數罪名，為想像競合犯，依刑法第五十五條規
    定，從一重之未經寄藏手槍罪處斷。公訴人於起訴書證據並
    所犯法條欄雖未記載被告丙○○尚犯槍砲彈藥刀械管制條例
    第七條第四項之未經許可寄藏手槍罪法條，惟其於犯罪事實
    欄中業已記載甚明，且該罪又與前開槍砲彈藥刀械管制條例
    第八條第四項之未經許可寄藏可發射子彈具有殺傷力之改造
    手槍罪、同條例第十二條第四項之未經許可持有子彈罪係想
    像競合犯之裁判上一罪關係，應為起訴效力所及，本院自得
    併予審理。再查愷他命業經行政院公告列為毒品危害防制條
    例第二條第二項第三款之第三級毒品，核被告丙○○所為，
    係犯毒品危害防制條例第四條第三項之販賣第三級毒品罪。
    本件起訴書雖載明被告丙○○係犯毒品危害防制條例第八條
    第三項之轉讓第三級毒品罪、同條例第五條第三項之意圖販
    賣而持有第三級毒品罪，而未於起訴書證據並所犯法條欄中
    雖未記載被告丙○○係犯毒品危害防制條例第四條第三項之
    販賣第三級毒品罪，惟其於起訴之犯罪事實欄中業已記載被
    告丙○○所犯係販賣第三級毒品甚明，且經公訴人於本院審
    理時業已當庭將起訴法條更正為毒品危害防制條例第四條第
    三項之販賣第三級毒品罪等情在卷（見本院卷一第一四五頁
    、本院卷二第十四頁），基於檢察一體，本院自得予以審理
    ，而不再予以變更起訴法條。被告丙○○所犯上開未經許可
    ，寄藏手槍罪與販賣第三級毒品罪間，犯意各別，行為互殊
    ，應予分論併罰。爰審酌毒品危害人體匪淺，一旦成癮，戒
    絕不易，非但對個人身體、健康之戕害至鉅，甚且造成嚴重
    社會問題，被告丙○○正值青年，竟不思以正當工作賺取金
    錢，為貪圖不法利益，而起意販賣毒品予不特定人，如經販
    出，不僅對他人生命、身體健康造成危害，且助長毒品濫用
    情形，亦將危害社會治安；又率然受友人己○○之託，先後
    二次代為寄藏制式手槍、改造手槍、子彈，且受託寄藏之槍
    枝、子彈數量最多時高達五把槍枝、四十餘顆子彈，對社會
    治安及他人生命身體所生之危害甚鉅，犯後復於本院審理時
    否認犯行，態度非佳，惟念及其尚未販出該等愷他命毒品即
    被查獲，尚未造成實際危害，又僅係單純受託寄藏，期間非
    長，亦未持以傷害他人，且並無犯罪前科，有臺灣高等法院
    被告前案紀錄表一件附卷可稽，素行非差等一切情狀，分別
    量處如主文第二項所示之刑，並就罰金部分諭知易服勞役之
    折算標準，且定其應執行之刑，並就罰金部分諭知易服勞役
    之折算標準。又扣案愷他命十九瓶，係屬第三級毒品，且為
    被告丙○○所有，並為供被告丙○○販賣第三級毒品罪所用
    之物，已如前述，應依毒品危害防制條例第十九條第一項規
    定宣告沒收之。至鑑驗耗損之愷他命部分，既已滅失不存在
    ，自無宣告沒收之必要，併予敘明。又一粒眠十五顆、分裝
    袋一包雖係被告所有，惟該一粒眠並非被告丙○○用以販賣
    之毒品，分裝袋亦與被告所犯本件無關，因該二種物品，尚
    難認係供本件犯罪或預備供本件犯罪所用之物，爰不予宣告
    沒收。又扣案如附表一所示編號三之制式手槍一把（含彈匣
    一個）、如附表一所示編號一、二、四之可發射子彈具有殺
    傷力之改造手槍各一把（分別含彈匣一個、三個、一個）及
    如附表二所示編號一之制式子彈四顆（此制式子彈經扣案十
    顆，惟其中六顆業經鑑驗試射滅失子彈性質，現僅存四顆）
    ，均具有殺傷力，已如前述，自均屬違禁物，應依刑法第三
    十八條第一項第一款規定，均宣告沒收。而如附表一所示編
    號五之可發射子彈具有殺傷力之改造手槍一把雖未扣案，惟
    無法證明業已滅失，且該手槍可發射子彈具有殺傷力，亦如
    前述，自亦屬違禁物，應依刑法第三十八條第一項第一款規
    定，併予宣告沒收。至經鑑驗試射如附表二所示編號一之制
    式子彈六顆（此制式子彈扣案十顆，其中六顆經鑑驗試射，
    現僅存四顆）、如附表二所示編號二之子彈六顆（此子彈扣
    案十四顆，經取六顆鑑驗試射，其中二顆具有殺傷力）、如
    附表二所示編號三之子彈六顆（此子彈扣案十八顆，經取六
    顆鑑驗試射，其中四顆具有殺傷力）及遭被告己○○擊發完
    畢之如附表二所示編號四之子彈三顆（為被告己○○擊發後
    ，僅存彈殼三顆、彈頭一個），均已失其子彈之性質，無庸
    再予宣告沒收。又如附表二所示編號二之子彈八顆（即除上
    開經鑑驗試射者外之子彈）、如附表二所示編號三之子彈十
    二顆（即除上開經鑑驗試射者外之子彈），並未經試射，尚
    難認具有殺傷力，是該等子彈，自難認係違禁物，爰不予宣
    告沒收。
四、被告戊○○部分：
  (一)上開事實欄第三段、第七段之事實，迭據被告戊○○於警詢
    、偵查及本院審理時坦承不諱（見九十四年偵字第一○一○
    八號偵查Ａ卷第五六頁至第五八頁、第二四○頁至第二四二
    頁；本院卷二第六三頁）；且在上揭時、地有如附表一所示
    編號三、四之槍枝及如附表二所示編號一之制式子彈中之九
    顆（此制式子彈經扣案十顆，惟僅其中九顆寄藏於被告戊○○上開住處）扣案可資佐證，而該查扣之槍枝及子彈經送內
    政部警政署刑事警察局鑑定結果，認為如附表一所示編號三
    之槍枝係制式手槍，而如附表一所示編號四、如附表二所示
    編號一之子彈中之九顆均具有殺傷力，已如前述。足認被告
    戊○○前開自白與事實相符，堪予採信。
    本件事證已明，被告戊○○犯行洵堪認定。
  (二)核被告戊○○未經許可，寄藏具殺傷力之制式手槍、可發射
    子彈具有殺傷力之改造手槍、子彈，係犯槍砲彈藥刀械管制
    條例第七條第四項未經許可寄藏手槍罪、同條例第八條第四
    項未經許可寄藏可發射子彈具有殺傷力之改造手槍罪、同條
    例第十二條第四項未經許可寄藏子彈罪。又上開條文均係將
    「持有」與「寄藏」分別為處罰規定，則單純之「持有」，
    固不包括「寄藏」，但「寄藏」之受人委託代為保管，其保
    管之本身所為之「持有」，既係「寄藏」之當然結果，法律
    上自宜僅就「寄藏」行為為包括之評價，不應另就「持有」
    予以論罪（最高法院七十四年台上三四○○號判例參照）。
    本件起訴書雖載明被告戊○○係犯槍砲彈藥刀械管制條例第
    八條第四項之未經許可持有可發射子彈具有殺傷力之改造手
    槍罪、同條例第十二條第四項之未經許可持有子彈罪而有未
    洽，然無論係「寄藏」或「持有」均係規定於同一法條，是
    本院就此自應予以審理，而無庸變更起訴法條。被告戊○○
    先後二次受託寄藏上開槍枝、子彈之犯行，時間緊接，犯罪
    構成要件相同，顯係基於概括犯意為之，依刑法第五十六條
    連續犯規定，以一罪論，並加重其刑。又被告前開先後二次
    寄藏槍枝、子彈犯行，均係以一個寄藏行為，同時持有制式
    手槍、可發射子彈具有殺傷力之改造手槍及子彈，係一行為
    觸犯數罪名，為想像競合犯，依刑法第五十五條規定，從一
    重之未經許可寄藏持有手槍罪處斷。公訴人於起訴書證據並
    所犯法條欄雖未記載被告戊○○尚犯槍砲彈藥刀械管制條例
    第七條第四項之未經許可寄藏手槍罪法條，惟其於犯罪事實
    欄中業已記載甚明，且該罪又與前開槍砲彈藥刀械管制條例
    第八條第四項之未經許可寄藏可發射子彈具有殺傷力之改造
    手槍罪、同條例第十二條第四項之未經許可持有子彈罪等，
    有想像競合犯之裁判上一罪關係，應為起訴效力所及，本院
    自得併予審理。審酌被告戊○○正值青年，不知謹慎言行，
    反率然受友人己○○之託，即代為寄藏制式手槍、改造子槍
    、子彈，且槍枝、子彈數量最多時高達三把、二十顆，對社
    會治安及他人生命身體所生之危害甚鉅，惟念其並無犯罪前
    科，有臺灣高等法院被告前案紀錄表一件附卷可稽，素行非
    差，且僅係受託寄藏，期間非長，亦未持以傷害他人，犯後
    又坦承犯行，態度良好等一切情狀，量處如主文第三項所示
    之刑，並就罰金部分諭知易服勞役之折算。又扣案如附表一
    所示編號三之制式手槍一把（含彈匣一個）、如附表一所示
    編號四之可發射子彈具有殺傷力之改造手槍（含彈匣一個）
    及如附表二所示編號一之制式子彈四顆（此制式子彈經扣案
    十顆，惟其中六顆業經鑑驗試射滅失子彈性質，現僅存四顆
    ），均具有殺傷力，已如前述，自均屬違禁物，應依刑法第
    三十八條第一項第一款規定，均宣告沒收。而如附表一所示
    編號五之可發射子彈具有殺傷力之改造手槍雖未扣案，惟無
    法證明業已滅失，且該手槍可發射子彈具有殺傷力，亦如前
    述，自亦屬違禁物，應依刑法第三十八條第一項第一款規定
    ，併予宣告沒收。至經鑑驗試射如附表二所示編號一之制式
    子彈六顆（此制式子彈扣案十顆，其中六顆經鑑驗試射，現
    僅存四顆），均已失其子彈之性質，無庸再予宣告沒收。
五、被告丙○○販賣第三級毒品無罪部分：
  (一)公訴意旨略以：丙○○於九十二年五月間，在桃園縣之某舞
    廳，連續販賣第三級毒品愷他命各一瓶二次予姓名年籍不詳
    之人，因而得利新台幣（下同）約一千元，因認被告丙○○
    涉犯毒品危害防制條例第四條第三項之販賣第三級毒品罪云
    云（公訴人於起訴書證據並所犯法條欄雖記載被告丙○○所
    犯係毒品危害防制條例第八條第三項之轉讓第三級毒品罪，
    惟其於犯罪事實欄中業已記載甚明，且經公訴人於本院審理
    時當庭更正為同條例第四條第三項之販賣第三級毒品罪，基
    於檢察一體原則，本院爰不再變更起訴法條）。
  (二)按犯罪事實應依證據認定之，無證據不得認定犯罪事實；被
    告之自白，不得作為有罪判決之唯一證據；又不能證明被告
    犯罪者，應諭知無罪之判決，刑事訴訟法第一百五十四條第
    二項、第一百五十六條第二項、第三百零一條第一項分別定
    有明文。公訴人認被告丙○○於九十二年五月間有販賣第三
    級毒品之犯行，無非是以其於偵查時之自白為其論據。
  (三)訊之被告丙○○堅決否認有上開販賣第三級毒品犯行。經查
    ：本件被告丙○○固於偵查中坦承：「（問：之前是否賣過
    Ｋ他命？）有，在桃園賣的。我想賺個幾百元，約二年前的
    事，大約賣一至二次，有賺五百至一千元，賺錢當作回高雄
    的車資」等語（見九十四年偵字第一○一○八號偵查Ａ卷第
    二四六頁），惟除被告丙○○前開自白外，並無查扣到任何
    毒品或出售毒品所得之財物，也無任何向被告丙○○購買毒
    品之人指證在何處、以何代價向被告丙○○購買第三級毒品
    ，自不能僅以被告丙○○前開自白，於案發後二年，始逕以
    推斷之方式認定被告丙○○有前開販賣第三級品犯行，此外
    ，復查無其他積極證據足資證明被告丙○○有公訴人所指此
    部分犯行，揆諸前揭說明，就被告丙○○於九十二年五月間
    涉犯販賣第三級毒品犯行，為無罪之諭知。
據上論斷，應依刑事訴訟法第二百九十九條第一項前段，第三百
零一條第一項、槍砲彈藥刀械管制條例第七條第四項、第八條第
四項、第十二條第四項，毒品危害防制條例第四條第三項、第十
九條第一項，刑法第十一條、第五十六條、第二百七十一條第一
項、第二項、第五十五條、第三十七條第一項、第三十八條第一
項第一款、第四十二條第三項、第五十一條第五款，罰金罰鍰提
高標準條例第二條，現行法規所定貨幣單位折算新臺幣條例第二
條，判決如主文。
本案經檢察官林俊儀到庭執行職務。
中    華    民    國    95    年    2    月    27    日
                  刑事第五庭    審判長法  官  陳坤地
                                      法  官  許映鈞
                                      法  官  李麗珠
以上正本證明與原本無異
如不服本判決應於送達後10日內向本院提出上訴狀
                                      書記官  王麗雯
中    華    民    國    95    年    2     月    27    日
附錄本案論罪科刑法條全文：
槍砲彈藥刀械管制條例第7 條：
  未經許可，製造、販賣或運輸火砲、肩射武器、機關槍、衝鋒
  槍、卡柄槍、自動步槍、普通步槍、馬槍、手槍或各類砲彈、
  炸彈、爆裂物者，處死刑、無期徒刑或7 年以上有期徒刑；處
  徒刑者，併科新台幣3,000 萬元以下罰金。
  未經許可，轉讓、出租或出借前項所列槍砲、彈藥者，處無期
  徒刑或5 年以上有期徒刑，併科新台幣1,000 萬元以下罰金。
  意圖供自己或他人犯罪之用，而犯前二項之罪者，處死刑或無
  期徒刑；處徒刑者，併科新台幣5,000 萬元以下罰金。
  未經許可，持有、寄藏或意圖販賣而陳列第一項所列槍砲、彈
  藥者，處5 年以上有期徒刑，併科新台幣1,000 萬元以下罰金
  。
  第一 項至第三 項之未遂犯罰之。
槍砲彈藥刀械管制條例第12條第4 項：
  未經許可，持有、寄藏或意圖販賣而陳列子彈者，處5 年以下
  有期徒刑，併科新台幣300 萬元以下罰金。
刑法第271 條：
  殺人者，處死刑、無期徒刑或10 年以上有期徒刑。
  前項之未遂犯罰之。
  預備犯第一項之罪者，處2 年以下有期徒刑。
毒品危害防制條例第4條：
  製造、運輸、販賣第一級毒品者，處死刑或無期徒刑；處無期
  徒刑者，得併科新臺幣1,000 萬元以下罰金。
  製造、運輸、販賣第二級毒品者，處無期徒刑或7 年以上有期
  徒刑，得併科新臺幣700 萬元以下罰金。
  製造、運輸、販賣第三級毒品者，處5 年以上有期徒刑，得併
  科新臺幣500 萬元以下罰金。
  製造、運輸、販賣第四級毒品者，處3 年以上10年以下有期徒
  刑，得併科新臺幣300 萬元以下罰金。
  製造、運輸、販賣專供製造或施用毒品之器具者，處1 年以上
  7年以下有期徒刑，得併科新臺幣100 萬元以下罰金。
  前五項之未遂犯罰之。
附表一：
┌──┬──────┬─────────────┬───────┬───────┐
│編號│槍枝管制編號│槍      枝      名      稱│查獲地點      │鑑定結果      │
├──┼──────┼─────────────┼───────┼───────┤
│一  │0000000000  │仿COLT廠半自動手槍製造之金│在臺北縣中和市│具殺傷力      │
│    │            │屬玩具手槍換裝土造金屬槍管│自治街民享游泳│              │
│    │            │改造而成之改造手槍壹把（含│池之地下停車場│              │
│    │            │彈匣壹個）。              │查獲          │              │
├──┼──────┼─────────────┼───────┼───────┤
│二  │0000000000  │仿BERETTA 廠84型半自動手槍│同編號一      │具殺傷力      │
│    │            │製造之金屬玩具手槍換裝土造│              │              │
│    │            │金屬槍管改造而成之改造手槍│              │              │
│    │            │壹把（含彈匣個）。      │              │              │
├──┼──────┼─────────────┼───────┼───────┤
│三  │0000000000  │捷克CZ75型口徑9MM （9 ×19│在臺北縣中和市│具殺傷力      │
│    │            │MM ）之 制式半自動手槍壹把│圓通路一○九巷│              │
│    │            │（含彈匣壹個；槍號070009號│一弄四號一樓林│              │
│    │            │）                        │修文住處查獲  │              │
├──┼──────┼─────────────┼───────┼───────┤
│四  │0000000000  │仿BERETTA 廠半自動手槍製造│同編號三      │具殺傷力      │
│    │            │之金屬玩具手槍槍身組合土造│              │              │
│    │            │金屬滑套及土造金屬槍管改造│              │              │
│    │            │而成之改造手槍壹把（含彈匣│              │              │
│    │            │壹個）                    │              │              │
├──┼──────┼─────────────┼───────┼───────┤
│五  │無          │可發射子彈具有殺傷力之改造│未查獲        │              │
│    │            │手槍壹把                  │              │              │
└──┴──────┴─────────────┴───────┴───────┘
附表二：
┌──┬────────────────┬───────────┐
│編號│子        彈        種        類│鑑  驗  試  射  結  果│
├──┼────────────────┼───────────┤
│一  │口徑9mm （9 ×19mm）制式子彈肆顆│具有殺傷力            │
│    │（扣案拾顆，其中先鑑驗試射伍顆，│                      │
│    │後又鑑驗試射壹顆，現存肆顆）    │                      │
│    │                                │                      │
├──┼────────────────┼───────────┤
│二  │土造子彈（具直徑約8mm之金屬彈頭 │先試射之伍顆：其中貳顆│
│    │）捌顆（扣案拾肆顆，其中先鑑驗試│具殺傷力；另顆不具殺│
│    │射伍顆，後又鑑驗試射壹顆，現存捌│傷力                  │
│    │顆）                            │                      │
├──┼────────────────┼───────────┤
│三  │土造子彈（具直徑約7mm之金屬彈頭 │其中肆顆具殺傷力；另貳│
│    │）拾貳顆（扣案拾捌顆，其中鑑驗試│顆不具殺傷力          │
│    │射陸顆，現存拾貳顆）            │                      │
├──┼────────────────┼───────────┤
│四  │口徑9mm （9 ×19mm）制式子彈顆│                      │
│    │（均經己○○擊發完畢，而僅扣得口│                      │
│    │徑9mm （9 ×19 mm）制 式彈殼顆│                      │
│    │《貳顆彈底標記「P-A RH 9MM LUGER│                      │
│    │」、壹顆彈底標記「93 02 》；彈頭│                      │
│    │壹個）                          │                      │
└──┴────────────────┴───────────┘


司法院資訊處製作；財團法人民間司法改革基金會備份。
